臺灣高等法院刑事裁定
109年度抗字第1453號
抗  告  人 
即 受刑 人  張育華



上列抗告人因聲請定其應執行刑案件，不服臺灣新北地方法院中
華民國109年7月13日裁定（109年度聲字第2687號），提起抗告
，本院裁如下：
    主  文
抗告駁回。
    理  由
一、原裁定意旨略以：抗告人即受刑人張育華因違反毒品危害防
    制條例等案件，經法院判處如原裁定附表所示之刑確定，原
    審為各該案犯罪事實最後判決之法院，檢察官聲請定其應執
    行之刑，原審審核認聲請為正當，依刑事訴訟法第477 條第
    1項，刑法第53條、第51條第5款、第41條第1項前段、第8項
    等規定，定其應執行刑為有期徒刑2年，如易科罰金，以新
    臺幣（下同）1千元折算1日等語。
二、抗告意旨略以：民國94年刪除連續犯改為一罪一罰，然對於
    部分習慣犯、毒品犯、竊盜犯等，是否因一罪一罰後再數罪
    併罰，而生刑輕法重之不合理現象，不無可議。各級法院對
    所轄數罪併罰應定執行刑之裁定案件，仍有諸多以連續犯、
    概括犯意之客觀認定作為裁定依據，以免失之不公。謹舉數
    案例參照：臺灣新竹地方法院98年度聲字第2533號裁定，就
    吸食毒品、竊盜等罪，獲寬減刑期達原判刑期2分之1；臺灣
    基隆地方法院101年訴字第835號判決，判處刑期計30年2月
    ，更定後應執行10年；臺灣高等法院97年度上訴字第835號
    判決涉多起強盜罪，共判132年8月，更定執行8年。以上三
    則案例，刑法廢除連續犯後，對連續犯相同罪行緊密行為者
    ，雖依法以一罪一罰相繩，然於定應執行刑或數罪併罰更定
    應執行刑時，莫不抱以寬憫作為，以免律法失衡，原審法院
    裁定數罪併罰之應執行2年，並未充分考量伊所犯數罪，皆
    屬自戕而未傷害人，且屬相同之犯罪行為，獲判卻如同重罪
    之重刑，請重新裁定，俾利伊早啟自新之機會，重新做人云
    云。
三、按裁判確定前犯數罪者，併合處罰之；數罪併罰，有二裁判
    以上者，依刑法第51條之規定，定其應執行之刑；宣告多數
    有期徒刑，於各刑中之最長期以上，各刑合併之刑期以下定
    其刑期，但不得逾30年，刑法第50條、第51條第5款及第53
    條分別定有明文。又數罪併罰定應執行刑，係出於刑罰經濟
    與責罰相當之考量，並非予犯罪行為人或受刑人不當之利益
    ，為一種特別的量刑過程，乃對犯罪行為人本身及所犯各罪
    之總檢視，除應考量行為人所犯數罪反應出之人格特性，並
    應權衡審酌行為人之責任與整體刑法目的及相關刑事政策，
    在量刑權之法律拘束性原則下，依刑法第51條第5款之規定
    ，採限制加重原則，以宣告各刑中之最長期為下限，各刑合
    併之刑期為上限，但最長不得逾30年，資為量刑自由裁量權
    之外部界限，並應受法秩序理念規範之比例原則、平等原則
    、責罰相當原則、重複評價禁止原則等自由裁量權之內部抽
    象價值要求界限之支配，以使輕重得宜，罰當其責，俾符合
    法律授與裁量權之目的。是個案之裁量判斷，除非有全然喪
    失權衡意義或其裁量行使顯然有違比例、平等諸原則之裁量
    權濫用情形，即不得任意指其為違法（最高法院100年度台
    抗字第440號裁定意旨參照）。
四、經查：抗告人先後犯如原裁定附表所示之罪（原裁定附表第
    二頁編號欄所載2、3部分，應更正為如本裁定附表所示編號
    5、6），分別經法院判處得易科罰金之罪刑確定，各罪最早
    確定者為民國107年7月6日，而各罪之犯罪行為時間，均在
    該裁判確定日期前所犯，且各罪前未曾合併定應執行刑等情
    ，有各該判決書及本院被告前案紀錄表附卷可稽，是本件合
    於刑法第50條併合處罰之情形。抗告人所犯各罪，其中最長
    期刑度為有期徒刑6月，合計之刑度為有期徒刑2年7月，又
    原裁定附表編號1至3所示各罪，經原確定判決定應執行刑為
    有期徒刑1年，再加計其他各罪之刑度總和為2年4月，原審
    為其最後事實審法院。是原審依檢察官之聲請，就附表所示
    各罪，合併定應執行刑為有期徒刑2年，並諭知易科罰金之
    折算標準，並未踰越刑法第51條第5款所定法律之外部性界
    限，也以原確定判決合併定之應執行刑為基礎，整體考量後
    裁量之刑度也有所減輕，已給予適度刑罰折扣，符合法律授
    與裁量之目的，與內部性界限無違，按上說明，即不得任意
    指為違法或不當。至抗告意旨援引之另案裁判，因個案情節
    不同，且與本案無直接關聯，難以比附援引。是抗告意旨以
    前詞指摘原裁定不當，為無理由，應予駁回。
據上論斷，應依刑事訴訟法第412條，裁定如主文。　
中　　華　　民　　國　　109 　年　　9 　　月　　25　　日
                  刑事第十四庭  審判長法　官  黃斯偉
                                      法　官  黎惠萍
                                      法　官  許泰誠
以上正本證明與原本無異。
不得再抗告。
                                      書記官  朱子勻
中　　華　　民　　國　　109 　年　　9 　　月　　25　　日